---
title: "quiz1"
author: "HyeongHwan Kim"
date: "2023-11-07"
output: html_document
---


```{r}
library(GenderInfer)
library(nycflights13)
library(tidyverse)
```

# Q1


```{r}
planes %>%
  group_by(manufacturer) %>%
  summarise(n = n()) %>%
  filter(n > 200)

mnf_df <- planes %>%
  filter(manufacturer == "AIRBUS" | manufacturer == "AIRBUS INDUSTRIE" | manufacturer == "BOEING" | manufacturer == "BOMBARDIER INC" | manufacturer == "EMBRAER")
```


```{r}
q1_df <- mnf_df %>%
  group_by(year, manufacturer) %>%
  summarise(n = n())
```
```{r}
ggplot(data = q1_df) +
  geom_line(mapping = aes(x = year, y = n, col = manufacturer))
```

전반적으로 BOEING이 가장 제조수가 많다.  
BOEING과 AIRBUS INDUSTRIE는 2000년 즈음에 극대를 찍고 그 후로는 평년과 비슷하거나 오히려 낮다.  
EMBRAER과 AIRBUS는 2000년대 초반에 극대를 찍었으며, (AIRBUS는 그때 만들어지긴 했으나..)
BOMBARDIER INC도 그 즈음에 최대로 비행기를 생산했다.  
대부분 특정 시점에서 최고점을 갖고 그 이후로 현재까지 비행기를 특별히 많이 생산하지는 않는다.  


# Q2


```{r}
authors_df <- assign_gender(data_df = authors, first_name_col = "first_name")
```


```{r}
authors_df %>%
  filter(gender != "U") %>%
  group_by(gender) %>%
  summarise(most_published_year = rownames(table(publication_years))[which.max(table(publication_years))], count = n()) %>%
  mutate(most_published_year = as.integer(most_published_year))
  
```
# Q3  

```{r}
jobs_df <- read.csv("NYC_Jobs-1.csv")
```

```{r}
new_jobs_df <- jobs_df %>%
  filter(Job.Category == "Finance, Accounting, & Procurement" | Job.Category == "Technology, Data & Innovation" | Job.Category == "Health") %>%
  filter(Salary > 10000)
```

```{r}
high_jobs_df <- new_jobs_df %>%
  filter(Salary >= 200000)
```

```{r}
ggplot(data = new_jobs_df) +
  geom_boxplot(mapping = aes(x = Job.Category, y = Salary)) +
  geom_point(data = high_jobs_df, mapping = aes(x = Job.Category, y = Salary), col = "red")
```

중앙값을 비교하면 Technology, Data & Innovation > Finance, Accounting, & Procurement > Health 순으로 연봉이 높다. 특히 Q2 연봉이 높은 순서대로, 각각의 Q3는 다음 카테고리의 Q2보다 위쪽에 존재하기 때문에 연봉 차이가 충분히 난다고 볼 수 있다. 그러나 Finance, Accounting, & Procurement의 outlier (연봉 $200000 이상)이 Techonology, Data & Innovation의 outlier보다 개수도 많고, 더 높은 연봉을 갖고 있다는 점은 주목할만하다.